臺灣彰化地方法院刑事判決
111年度訴字第1052號
公  訴  人  臺灣彰化地方檢察署檢察官
被      告  黃福嘉


上列被告因違反毒品危害防制條例案件，經檢察官提起公訴（11
1年度毒偵字第904、1003、1040號），本院依法裁定改行簡式審
判程序，判決如下：
    主    文
黃福嘉犯如附表所示之罪，各處如附表所示之刑。所處得易科罰
金之刑，應執行有期徒刑捌月，如易科罰金，以新臺幣壹仟元折
算壹日。
    犯罪事實及理由
一、犯罪事實
　　黃福嘉基於施用第一、二級毒品之各別犯意，於附表所示之
    時間、地點，以附表所示之方式，施用第一級毒品海洛因及
    第二級毒品甲基安非他命。
二、起訴合法要件
　　被告黃福嘉前於民國110年間，經本院裁定送觀察勒戒處所
    施以觀察、勒戒，於110年11月16日執行完畢等情，有臺灣
    高等法院被告前案紀錄表附卷可查，被告於上開觀察勒戒執
    行完畢後3年內再為本案犯行，依毒品危害防制條例第23條
    之規定，自應逕行起訴。
三、證據
（一）被告於警詢、檢察事務官詢問及本院審理中之自白。
（二）彰化縣警察局鹿港分局委託檢驗尿液代號與真實姓名對照
      表3紙（代號：Z000000000000、Z000000000000、Z000000
      000000號）。
（三）欣生生物科技股份有限公司所出具之濫用藥物尿液檢驗報
      告3紙（報告編號：00000000、00000000、00000000）。
四、論罪科刑
（一）核被告所為：
　　　1.就附表編號1、3、4所示犯行，均係犯毒品危害防制條
        例第10條第2項之施用第二級毒品罪。
　　　2.就附表編號2所示犯行，係犯毒品危害防制條例第10條
        第1項之施用第一級毒品罪。
　　　3.其為供己施用之目的而持有海洛因或甲基安非他命之低
        度行為，應為施用之高度行為所吸收，均不另論罪。
（二）被告所犯上開各罪，犯意各別，行為有異，應予分論併罰
      。
（三）累犯
　　　被告前於107年間，因施用毒品案件，分別經本院以107年
      度訴字第565、806號判決處有期徒刑3月、7月、3月、7月
      確定，再經本院以107年度聲字第1641號裁定定應執行有
      期徒刑1年4月確定，於109年8月7日縮短刑期執行完畢等
      情，有刑案資料查註紀錄表在卷可稽，其於受有期徒刑執
      行完畢後，5年內故意再犯本案有期徒刑以上之各罪，均
      為累犯，茲審酌被告前案與本案均係施用毒品案件，如依
      刑法第47條第1項加重其最低本刑，亦不致有被告所受之
      刑罰超過其所應負擔罪責之情，爰俱依司法院釋字第775
      號解釋意旨、刑法第47條第1項之規定，加重其刑。
（四）爰以行為人之責任為基礎，審酌被告經觀察、勒戒及刑之
      執行後，猶未能深切體認毒品危害己身之鉅，及早謀求脫
      離毒害之道，反而再犯，未見收斂、警惕，無視於毒品對
      於自身健康之戕害及國家對於杜絕毒品犯罪之禁令，且慮
      及施用毒品後常伴隨其餘反社會性之行為出現，對社會造
      成危害，自應給予被告相當之刑期以矯正其惡行；另審度
      施用毒品為自戕行為，犯罪心態與一般刑事犯罪之本質並
      不相同，容應以「病人」之角度考量，且施用毒品者均有
      相當程度之成癮性及心理依賴，應側重適當之醫學治療及
      心理矯治為宜，屢次更重之刑罰並無法達到預防犯罪之效
      果；兼衡其國中畢業，目前從事泥作業，日薪約新臺幣1,
      100元，無負債，未婚，無子女，目前與母親同住之智識
      程度、家庭生活與經濟狀況等一切情狀，分別量處如附表
      主文欄所示之刑，另就得易科罰金之刑部分，斟酌各罪之
      態樣、侵害法益之異同、各次犯行之時間、空間之密接程
      度等情，定其應執行之刑，及就宣告刑及執行刑均依刑法
      第41條諭知易科罰金之折算標準。
五、依刑事訴訟法第273條之1第1項，第299條第1項前段、第310
    條之2、第454條第1項，判決如主文。
六、如不服本判決，得自收受送達之日起20日內，向本院提起上
    訴。
本案經檢察官高如應提起公訴，檢察官何昇昀到庭執行職務。
中　　華　　民　　國　　111 　年　　11　　月　　25　　日
                  刑事第七庭  法  官  徐啓惟　　
以上正本證明與原本無異。
如不服本判決應於收受判決後20日內向本院提出上訴書狀，並應
敘述具體理由。其未敘述上訴理由者，應於上訴期間屆滿後20日
內向本院補提理由書(均須按他造當事人之人數附繕本)「切勿逕
送上級法院」。
中　　華　　民　　國　　111 　年　　11　　月　　25　　日
                              書記官  林佑儒
附錄論罪科刑法條：
毒品危害防制條例第10條
施用第一級毒品者，處6月以上5年以下有期徒刑。
施用第二級毒品者，處3年以下有期徒刑。

附表：
編號 施用時間 施用地點 施用方式 主文 備註 1 111年2月11日15時許 彰化縣○○鎮○○巷000○0號住處 以將第二級毒品甲基安非他命放置玻璃球內燒烤吸食煙霧方式施用 黃福嘉犯施用第二級毒品罪，累犯，處有期徒刑肆月，如易科罰金，以新臺幣壹仟元折算壹日。 111年度毒偵字第904號 2 110年12月23日13時許 同上 以將第一級毒品海洛因置入香菸內，點燃吸食煙霧之方式施用 黃福嘉犯施用第一級毒品罪，累犯，處有期徒刑柒月。 111年度毒偵字第1003號 3   以將第二級毒品甲基安非他命放置玻璃球內燒烤吸食煙霧方式施用 黃福嘉犯施用第二級毒品罪，累犯，處有期徒刑肆月，如易科罰金，以新臺幣壹仟元折算壹日。  4 111年5月5月日17時許 同上 以將第二級毒品甲基安非他命放置玻璃球內燒烤吸食煙霧方式施用 黃福嘉犯施用第二級毒品罪，累犯，處有期徒刑肆月，如易科罰金，以新臺幣壹仟元折算壹日。 111年度毒偵字第1040號